最高法院刑事判決　　　　　　九十六年度台上字第二一五四號
上　訴　人　甲○○
　　　　　　　　　　之10號
上列上訴人因違反毒品危害防制條例案件，不服台灣高等法院中
華民國九十三年九月十六日第二審判決（九十三年度上訴字第二
０七０號；起訴案號：台灣桃園地方法院檢察署九十二年度偵字
第一二八００號），提起上訴，本院判決如下：
    主  文
上訴駁回。
    理  由
按刑事訴訟法第三百七十七條規定：上訴於第三審法院，非以判
決違背法令為理由，不得為之。是提起第三審上訴，應以原判決
違背法令為理由，係屬法定要件；如上訴理由狀並未依據卷內訴
訟資料具體指摘原判決不適用何種法則或如何適用不當，或所指
摘原判決違法情事，顯與法律規定得為第三審上訴理由之違法情
形不相適合時，均應認其上訴為違背法律上之程式，予以駁回。
本件原判決依憑證人楊詩德於偵查中之證言、上訴人甲○○於警
詢及偵查中之供詞、國防部憲兵司令部刑事鑑識中心民國九十二
年十二月三十一日（九二）宇鑑字第一七九二四號鑑驗通知書，
及扣案第二級毒品ＭＤＭＡ九十二顆等證據資料，認定上訴人有
原判決事實欄所載之犯行，因而撤銷第一審關於上訴人販賣第二
級毒品部分之科刑判決，改判仍變更檢察官起訴法條，論處上訴
人販賣第二級毒品罪刑（有期徒刑七年二月），已敘述其所憑之
證據及認定之理由。對於上訴人於原審矢口否認意圖營利而販入
扣案ＭＤＭＡ，辯稱：伊與他人合資買入上揭毒品係供己施用，
警詢時警察未告知伊有夜間不接受詢問之權利，當時伊很想睡覺
，警察表示趕快做完筆錄即可睡覺，警詢筆錄內容並非實在，伊
未販賣ＭＤＭＡ云云。如何皆為卸責之詞，並已依記載上訴人簽
名表示願意接受夜間訊問之警詢筆錄、證人楊博清之證詞、上訴
人於第一審之供述及第一審九十二年十月二十一日勘驗警詢錄音
帶內容之結果，說明上訴人之警詢筆錄，除「我是買來賣給別人
的」、「因為我要賺錢」、「我自己販售，作為生活費用」部分
外，均具有證據能力；且依上訴人於警詢及偵查中之供詞，及台
灣檢驗科技股份有限公司濫用藥物尿液檢驗報告、台灣尖端先進
生技醫藥股份有限公司濫用藥物檢驗報告等證據，詳加指駁。復
敘明：上訴人苟非意在伺機轉售他人牟利，實無干冒危險，將全
數ＭＤＭＡ攜至公共場所，有關證人鄭觀興在第一審之證詞，不
足資為有利上訴人之認定；而上訴人販入ＭＤＭＡ一百顆，雖僅
查獲九十二顆，其間八顆之差異，因上訴人未能陳報綽號「阿鋒
」、「阿偉」、「小偉」、「阿哲」之確實姓名及住所，已無從
查證，惟依上訴人於偵查中之供詞，已足認定上訴人係販入ＭＤ
ＭＡ一百顆，其中八顆ＭＤＭＡ之去處雖屬不明，仍不影響上訴
人犯行之認定。另依上訴人於警詢時之供述，指明上訴人主觀上
有販賣予他人營利之意圖，所言供己施用之辯解，亦為畏罪卸責
之詞，並非可採。所為合法之事實認定，俱有卷內證據資料足憑
，從形式上觀察，原判決並無違法之情形存在。上訴意旨略以：
(一)本件未查獲上訴人確有販賣ＭＤＭＡ之行為，亦無買主或價額
等與買賣相關之資料，僅因上訴人購買之ＭＤＭＡ數量較多，即
認非供上訴人或朋友施用，顯有違證據法則。且上訴人在警詢中
不利於己之陳述，及其後之供詞，並非一致，且與事實不合，原
判決採為認定上訴人犯行之證據，亦有不適用法則之違法。(二)本
件重點在於警員有無積極告知上訴人有不接受夜間訊問之權利，
原判決就若警員以誘騙方式詐欺，致上訴人不得不同意接受夜間
訊問，該警詢筆錄是否應無證據能力一節，理由欄內略而未論，
就上訴人所為警詢筆錄乃警員楊博清以詐欺或其他不正之方法取
得之辯解，如何不足採？及第一審勘驗警詢錄音帶內容，發現警
察詢問過程斷斷續續，有無導致警詢筆錄無證據能力之虞？均未
為任何說明，亦未詳加調查，自有理由不備及證據調查未盡之違
法。(三)上訴人於第一審羈押訊問及偵查中已指明扣案毒品係與綽
號「阿鋒」、「阿偉」、「小偉」、「阿哲」合資購買，原判決
未說明此有利上訴人之供述，究竟如何不足採，逕行推測扣案Ｍ
ＤＭＡ係上訴人獨自出資，又置證人鄭觀興於第一審所為上訴人
平常與伊一起賣豬肉，每日給上訴人新台幣（下同）一千或一千
五百元之證言於未論，認定上訴人無職業，亦非無理由不備併有
理由矛盾之違誤云云。按取捨證據及認定事實，乃事實審法院職
權之行使，其對證據證明力所為之判斷，苟係基於吾人日常生活
之經驗，而未違背客觀上應認為確實之定則，並已敘述其何以為
此一判斷之理由者，即不能指為違法。經查，原判決綜合全案證
據資料，本於事實審法院職權推理之作用，認定上訴人有原判決
事實欄所載之犯行，就上訴人所為警詢筆錄無證據能力、並無販
賣ＭＤＭＡ之犯行等辯解，究竟如何不足採，已詳細說明其採證
認事之理由。所為論斷，俱有卷證資料可資覆按，核無不適用法
則、證據調查未盡、理由不備或理由矛盾等違法情形之存在。上
訴意旨置原判決所為之明白論斷於不顧，猶執已為原審指駁之陳
詞爭辯，對原審取捨證據與自由判斷證據證明力之職權行使，或
就原審無庸逐一為無謂指駁之事項，徒以自己之說詞，重為事實
上之爭執或漫意指摘原判決違法，自非適法之第三審上訴理由。
又原判決理由一(五)採納上訴人所為以每顆一百三十元購入ＭＤＭ
Ａ，以二百元賣出之供詞，同時認定並無證據證明上訴人已將其
中八顆出售他人。核其論述，旨在說明上訴人於向綽號「阿兄」
之不詳姓名者販入ＭＤＭＡ時，即計劃以每顆二百元出售他人。
憑此認定上訴人於行為伊始已具有營利之意圖，與所指並無證據
證明上訴人已出售ＭＤＭＡ八顆予他人一節，並無扞挌。上訴意
旨以原判決理由既謂無相關佐證致無從認定上訴人確實已賣出Ｍ
ＤＭＡ，即已認定上訴人之警詢筆錄所載以二百元賣出之供述並
不可採，仍引用此部分記載為上訴人販賣ＭＤＭＡ營利之佐證，
亦有理由矛盾之違法等語。查係執其主觀之見解，誤認原判決有
違法之情形，殊非上訴第三審之適法理由。再原判決事實欄及理
由內均載明審判範圍為上訴人販賣ＭＤＭＡ之行為，理由四並已
指明上訴人被訴意圖販賣而持有第三級毒品部分，已經第一審判
決無罪確定等語，且原判決事實欄已明確記載上訴人販入ＭＤＭ
Ａ數量為一百顆，復於理由一(五)(六)(八)說明上訴人確係販入一百顆
無誤。雖原判決主文誤載為「原判決撤銷」，並於理由欄適用法
條項下贅引刑事訴訟法第三百零一條第一項，且於理由三有關量
刑審酌事項誤載為九十二顆。然此等錯誤，於判決本旨並無影響
。上訴意旨另以第一審論處上訴人販賣第二級毒品罪刑，並就上
訴人被訴意圖販賣而持有第三級毒品部分為無罪之諭知，檢察官
亦未就無罪部分提起上訴，則上訴人被訴意圖販賣而持有第三級
毒品罪部分已由第一審判決確定，原判決主文第一項諭知「原判
決撤銷」，將已由第一審無罪判決確定部分亦予撤銷，又原判決
並未諭知上訴人無罪，竟於理由末段適用法條項下引用刑事訴訟
法第三百零一條第一項，且於理由三記載上訴人販入ＭＤＭＡ九
十二顆，原判決自有不適用法則、適用法則不當或理由矛盾等違
法云云。核與法律規定得為第三審上訴理由之違法情形，不相適
合。至其餘上訴意旨所執各詞，原判決或已在理由中論斷綦詳，
並無上訴意旨所指之違法情形；或係以自己主觀之說詞，就原審
採證認事之職權行使或與犯罪構成要件無涉之枝節，漫為單純之
事實上爭辯，亦難認係適法之第三審上訴理由。衡以上述之說明
，應認其上訴違背法律上之程式，予以駁回。
據上論結，應依刑事訴訟法第三百九十五條前段，判決如主文。
中　　華　　民　　國　九十六　年　　四　　月　 二十 　日
                      最高法院刑事第九庭
                          審判長法官  洪　清　江
                                法官  石　木　欽
                                法官  李　伯　道
                                法官  林　勤　純
                                法官  陳　晴　教
      本件正本證明與原本無異
                                      書  記  官
中　　華　　民　　國　九十六　年　　四　　月　二十七　日
                                                Ａ
